臺灣高等法院花蓮分院民事裁定　　　　　103年度家上字第5號

上　訴　人　黃茌芸　





被 上 訴人　陳遠志　
上列當事人間離婚等事件，上訴人對於中華民國103年5月19日臺
灣花蓮地方法院101年度婚字第104號第一審判決，提起上訴，本
院裁定如下：
    主  文
上訴人應於收受本裁定正本之日起柒日內，補繳第二審裁判費新
臺幣貳萬零捌佰伍拾元。
    理  由
一、按家事訴訟事件，除本法別有規定者外，準用民事訴訟法之
    規定；家事訴訟事件應準用民事訴訟法之規定繳納裁判費，
    家事事件法第51條、家事事件審理細則第41條第1項定有明
    文。次按訴訟標的之價額，由法院核定；核定訴訟標的之價
    額，以起訴時之交易價額為準；無交易價額者，以原告就訴
    訟標的所有之利益為準；以一訴主張數項標的者，其價額合
    併計算之，民事訴訟法第77條之1第1項、第2項及第77條之2
    第1項前段分別定有明文。再按因財產權而起訴，應依民事
    訴訟法第77條之13繳納第一審裁判費；非因財產權而起訴者
    ，徵收裁判費新臺幣（下同）3千元；於非財產權上之訴，
    並為財產權上之請求者，其裁判費分別徵收之，民事訴訟法
    第77條之14定有明文。又向第二審法院上訴，依民事訴訟法
    第77條之16第1項規定，應依同法第77條之13、77條之14規
    定，加徵裁判費10分之5。
二、查本件上訴人於原審提起反請求，請求：（一）上訴人與被
    上訴人離婚。（二）被上訴人應給付上訴人100萬元，暨自
    起訴狀繕本送達翌日起至清償日止按年息百分之5計算之利
    息。上訴人不服原審判決，提起上訴，其上訴聲明為：（一
    ）原審判決不利於上訴人部分廢棄；（二）上開廢棄部分，
    請求判決駁回被上訴人在第一審之訴；（三）請求依上訴人
    之訴判准上訴人、被上訴人離婚；（四）被上訴人應給付上
    訴人100萬元，暨自起訴狀繕本送達翌日起至清償日止按年
    息百分之5計算之利息；（五）第一、二審訴訟費用均由被
    上訴人負擔；（六）願供擔保，請准宣告假執行。經核關於
    非財產權訴訟部分，應徵收第二審裁判費4,500元；關於財
    產權訴訟部分，訴訟標的價額為1,000,000元，應徵第二審
    裁判費16,350元，總計20,850元，未據上訴人繳納，茲限上
    訴人於收受本裁定正本7日內，如數向本院繳納，逾期未繳
    則駁回其上訴。
三、爰裁定如主文。
中　　華　　民　　國　 103　　年　　9 　　月　　30　　日
                  家事庭審判長法  官  賴淳良
                              法  官  林慧英
                              法  官  張宏節
以上正本係照原本作成。
關於核定訴訟標的價額部分如不服本裁定，應於收受送達後10日
內向本院提出抗告狀，並應繳納抗告費新台幣１千元。
命補繳裁判費部分不得抗告。
中　　華　　民　　國　 103　　年　　9 　　月　　30　　日
                              書記官  江宜瑾